【裁判字號】    95,交抗,438
【裁判日期】    950529
【裁判案由】    違反道路交通管理處罰條例
【裁判全文】
臺灣高等法院交通事件裁定             95年度交抗字第438號
抗  告  人
即受處分人  甲○○
上列抗告人因違反道路交通管理處罰條例案件，不服臺灣士林地
方法院，中華民國95年4月25日所為裁定（95年度交聲字第109號
），提起抗告，本院裁定如下：
    主  文
抗告駁回。
    理  由
一、本件抗告意旨略以：原裁定與事實不符，抗告人曾請求調閱
    機車於肇事前之煞車痕照片，原審未作處理即行裁定，逕認
    抗告人自第2車道變換至第3車道，而理由中卻又記載「刮地
    痕究在第2車道或第3車道，已與本件之事實認定不生影響」
    顯有不當，本案因抗告人指明之煞車痕，員警有拍照卻不在
    卷證內，致抗告人一再被誤為變換車道肇事，務請員警加以
    說明，因該照片乃足以證明抗告人並未變換車道云云。
二、按汽車在雙向四車道行駛變換車道時，應讓直行車先行，並
    注意安全距離；汽車駕駛人，在多車道不依規定駕車爭道行
    駛者，處新臺幣（下同）600元以上1,800元以下罰鍰，並記
    違規點數1 點，道路交通安全規則第98條第1項第6款、道路
    交通管理處罰條例第45條第4款及第63條第1項第1款分別定
    有明文；又汽車駕駛人，駕駛汽車違反道路交通安全規則，
    因而肇事致人受傷者，記違規點數3點；致人受重傷者，吊
    扣其駕駛執照3個月至6個月，93年4月21日修正後之道路交
    通管理處罰條例第61條第3項亦定有明文。
三、經查：
  (一)抗告人於民國94年10月13日15時10分許，駕駛車號8C-822號
    營業小客車，沿臺北市○○○路，西向東方向行駛，行經民
    族東路228號前肇事，致同向駕駛車號ART-827號重型機車之
    陳輝雄受有雙腳膝蓋、右手前臂擦傷之傷害等情，業據抗告
    人自承在卷，並有臺北市政府警察局交通大隊受理交通違規
    事件調查表、現場圖、交通事故分析研判表、談話紀錄表等
    資料及現場照片六幀在卷可稽。
  (二)又肇事前抗告人確係自第2車道變換至第3車道乙情，亦據其
    於事故發生之初接受警詢時，坦承：「我駕駛8C-822號營業
    小客車沿民族東路西往東第2快車道方向直行至肇事處，因
    前方車流有些大，所以我就打右側方向燈要往第3車道方向
    行駛，當我變換途中，感覺我車有碰撞聲，我隨即停車查看
    才知是我車右側後車尾因變換車道時，不慎與直行於我車右
    後側之ART-827號重機車左前車頭發生撞擊而肇事」等語在
    卷；核與被害人陳輝雄於原審結證：當天其沿民族東路西向
    東第3車道行駛，因路邊有停車，所以行駛較出來一點，但
    仍未到第2車道，肇事之前，伊與抗告人平行行駛，約有1公
    尺的距離，是因為抗告人變換車道，所以才撞到伊，當時伊
    看到遠遠的右前方有人招手要叫計程車，結果抗告人就往右
    切，伊就被撞的莫名奇妙，是異議人往右偏停車要接客掃到
    伊，伊當時倒地的地方是在第3車道，抗告人的車是右後車
    門側面的位置撞到伊，抗告人所指右後側保險桿的位置跟伊
    無關等情相符，足見本件肇事原因，確係抗告人駕駛營業小
    客車在雙向四車道行駛變換車道之際，疏未注意安全距離並
    讓直行機車先行所致。
  (三)至抗告意旨稱：其曾指明機車之煞車痕跡，員警亦有拍照卻
    不在卷證內，原裁定未理會其調閱照片之請求，即行裁定，
    認定其變換車道肇事，顯有不當云云。惟其於原審中業已供
    明：「當初我要處理員警拍機車的煞車痕照片，但是員警沒
    有拍，所以致送車禍鑑定的時候，判斷產生出入」，則抗告
    意旨上開所指，顯屬無稽。另本件肇事原因確係抗告人變換
    車道未保持安全距離，且未讓直行車輛先行，既堪認定，則
    卷附之機車撞擊後倒地之刮地痕究在第2車道或第3車道，顯
    與本件事實認定不生影響，況參據被害人陳輝雄前揭證述，
    可見其當時機車係較為偏向第2車道，而肇事地點及卷附交
    通事故現場圖所繪製之刮地痕位置，亦均在第2車道靠近第3
    車道邊緣，並無相互矛盾之處。
  (四)綜上所述，本件抗告人駕駛汽車在雙向四車道行駛變換車道
    時，疏未注意安全距離，並讓直行車先行之違規行為，事證
    明確，原審因認原處分機關依道路交通管理處罰條例第45條
    第4款、第61條第1項第1款、第61條第3項之規定，裁處受處
    分人罰鍰900元，並記違規點數1點及記違規點數3點，尚無
    違誤，從而駁回其異議，經核並無不合，抗告人執上開抗告
    意旨指摘原裁定不當，為無理由，應予駁回。
四、據上論結，應依道路交通案件處理辦法第26條，刑事訴訟法
    第412條，裁定如主文。
中    華    民    國    95    年    5     月    29    日
                    交通法庭審判長法  官  溫耀源
                                  法  官  周政達
                                  法  官  邱同印
以上正本證明與原本無異。
不得再抗告。
                                  書記官  莊昭樹
中    華    民    國    95    年    5     月    29    日


司法院資訊處製作；財團法人民間司法改革基金會備份。
